最　高　行　政　法　院　裁　定
　　　　　　　　　　　　　94年度裁字第00324號
抗　告　人　臺北市政府
代　表　人　甲○○
　　　　　　　　　　　　　送達.
　　　　　　　　　　　　　路1.
上列抗告人因與相對人乙○○間都市計畫事件，對於中華民國92
年9月12日臺北高等行政法院89年度訴字第2932號裁定提起抗告
，本院裁定如下︰
　　主  文
抗告駁回。
抗告訴訟費用由抗告人負擔。
　　理  由
一、本件抗告人對臺北高等行政法院92年7月17日89年度訴字第
    2932號判決不服，提起上訴。原審以該判決係於92年7月25
    日送達，有送達證書可稽，又抗告人設址於臺北市，無在途
    期間之適用，上訴期間自送達判決之次日起，算至92年8月
    14日（星期四）即已屆滿。上訴人延至92年8月18日始提出
    上訴狀，有該院蓋於上訴狀上之戳記可稽，顯已逾上開不變
    期間，其上訴不能認為合法，而予裁定駁回。
二、抗告意旨略以：抗告人係指定訴訟代理人丙○○為送達代收
    人，本件判決書之受送達人係以丙○○為對象，其地址為臺
    北市市○路1號9樓東南區，本府對此函件係以個人信件之處
    理方式轉由本府都市發展局辦理交付簽收作業。案經都發局
    將該判決書交付丙○○簽收日期為92年7月29日，有發展局
    個人信件簽收登記簿資料可查。抗告人於同年8月18日提起
    上訴，並未逾法定期間云云。
三、查抗告人於原審係以丙○○為訴訟代理人兼送達代收人，此
    為抗告人不爭。又「當事人或代理人經指定送達代收人，向
    受訴行政法院陳明者，應向該代收人為送達。」、「送達於
    住居所、事務所、營業所或機關所在地不獲會晤應受送達人
    者，得將文書付與有辨別事理能力之同居人、受僱人或願代
    為收受而居住於同一住宅之主人。前條所定送達處所之接收
    郵件人員，視為前項之同居人或受僱人。」行政訴訟法第67
    條第1項及第72條第1、2項分別定有明文。因此，以郵務送
    達者，於未獲會晤應受送達人時，得將文書付與住居所、事
    務所、營業所或機關所在地內接收郵件之人員；該接收人如
    有接收郵件之權，應認文書付與接收員接收之時，已生送達
    之效力；至於該接收員有無轉交與應受送達人或於何時轉交
    ，均不影響其已合法送達之效力。本件受送達人丙○○任職
    台北市政府都發局，原審判決送達證書上蓋有「台北市政府
    總收文章」，並經接收郵件人員簽收，足見其有接收郵件之
    權，原審判決經其收受後已發生合法送達之效力。抗告人遲
    至92年8月18日始提起上訴，自屬逾期。原裁定並無不合，
    其抗告難認有理由，應予駁回。
四、依行政訴訟法第104條、民事訴訟法第95條、第78條，裁定
    如主文。
中    華    民    國    94    年    2     月   25     日
                  第五庭審判長法  官　趙　永　康
                              法  官  吳  錦  龍
                              法  官　鄭　淑　貞
                              法  官　黃　淑　玲
                              法  官　侯　東　昇
以  上  正  本  證  明  與  原  本  無  異
中    華    民    國    94    年    3    月    1      日
　　　　　　　　　　　　　　　書記官　阮　桂　芬
